---
title: "Lokale estimater av populasjonsvekstrate"
editor: visual
lang: no
fontenc: iso-8859-1
---

Disse figurene viser estimert populasjonsvekstrate for hvert år i de 25 lokalitetene som inngår i overvåkingen.

Vekstrate ble beregnet som forholdet mellom populasjonsstørrelsen (antall individer totalt) i år t over antall individer i år t ‒ 1. Et gjennomsnitt ble beregnet for hver lokalitet og år, over alle overvåkingsruter på lokaliteten. I figurene er vekstraten log-transformert. En log-vekstrate på 0 betyr at populasjonen er stabil (antall individer i år t = antall individer i år t ‒ 1). En positiv log-vekstrate (\> 0) betyr en populasjon i økning, mens en negativ log-vekstrate (\< 0) betyr en populasjon i nedgang. Året langs x-aksen angir år t ‒ 1, dvs. vekstraten i 2020 representerer endringen som er skjedd fra 2020 til 2021 (log(antall individer i 2021/antall individer i 2020).

I figurene vises hver overvåkingsrute som en prikk, gjennomsnittsverdien for lokaliteten som tykk blå strek og standardavviket som grått skravert område.

```{r}
#| echo: false
#| message: false
#| warning: false
library(tidyverse)
#get the data
popvekstdata <- readRDS(paste0(here::here(),"/data/derived_data/popvekstdata.RDS"))
popvekstdata$Year<-popvekstdata[,2]
#unweighted growth rate mean of site and mean of location
popvekstdata$Year=as.integer(popvekstdata$Year)
df <- popvekstdata[!is.infinite(popvekstdata$vekstrate),]
df$Year<-df[,2]
```

```{r}
#| echo: false
#| message: false
#| warning: false

plot_logR<-function(Lokal){
  sub_set_df<-df |> filter(Lokalitet == {{Lokal}})
  
  p=sub_set_df |> 
  ggplot(aes(as.integer(Year), logR)) +
  geom_point(colour="darkred", alpha=0.5)+
  stat_smooth()+
  labs(x="Overvåkingsår",y="Log vekstrate")+
  scale_x_continuous(breaks=scales::breaks_pretty(n=4, min.n=2))+
  #scale_x_continuous(label = ~ scales::comma(.x, accuracy =1))+
  geom_hline(yintercept = 0, lty=2, linewidth=1, colour="black")+
  theme_classic()+
  ggtitle(paste0("Log vekstrate for ", {{Lokal}}))

return(p)
}


```

```{r}
#| echo: false
#| message: false
#| warning: false
local_list<-unique(df$Lokalitet)

plot_logR(local_list[1])
plot_logR(local_list[2])
plot_logR(local_list[3])
plot_logR(local_list[4])
plot_logR(local_list[5])
plot_logR(local_list[6])
plot_logR(local_list[7])
plot_logR(local_list[8])
plot_logR(local_list[9])
plot_logR(local_list[10])
plot_logR(local_list[11])
plot_logR(local_list[12])
plot_logR(local_list[13])
plot_logR(local_list[14])
plot_logR(local_list[15])
plot_logR(local_list[16])
plot_logR(local_list[17])
plot_logR(local_list[18])
plot_logR(local_list[19])
plot_logR(local_list[20])
plot_logR(local_list[21])
plot_logR(local_list[22])
plot_logR(local_list[23])
plot_logR(local_list[24])
# plot_logR(local_list[25])
plot_logR(local_list[26])
```
