---
title: "Vektede populasjonsvekstrater"
editor: visual
lang: no
fontenc: iso-8859-1
---

For å oppsummere vekstratene på tvers av populasjoner brukte vi en vektet regresjon, en til-nærming som brukes i meta-analyser («random effects meta-analysis»). Vi vektet popula-sjonsvekstratene per lokalitet med den overordnede populasjonsstørrelsen (i den gitte lokali-teten i det gitte året), og et vektet gjennomsnitt ble deretter beregnet totalt (over alle populas-joner), per region og per naturtype.

Denne tilnærmingen gjør at vi kan vekte effekten av endringer i store populasjoner mer, mens endringer i små populasjoner har mindre effekt på overordnede vekstrater. Populasjonsvekst-ratene gir dermed et representativt estimat på endringer i dragehodepopulasjonen innenfor regionen/naturtypen.

Populasjonsvekst er her ikke log-transformert. Det betyr at en vekstrate på 1 indikerer en stabil populasjon, vekstrate \> 1 indikerer en populasjon i vekst og vekstrate \< 1 indikerer en populasjon i nedgang.

```{r}
#| echo: false
#| message: false
#| warning: false
library(tidyverse)
library(metafor)
source("_common.R")
options(encoding="UTF-8")
#get the data

popvekstdata <- readRDS(paste0(here::here(),"/data/derived_data/popvekstdata.RDS"))
#unweighted growth rate mean of site and mean of location
popvekstdata$Year=as.integer(popvekstdata[,2])
df <- popvekstdata[!is.infinite(popvekstdata$vekstrate),]
```

```{r}
#| echo: false
#| message: false
#| warning: false
lokalitetsestimater <- readRDS(paste0(here::here(),"/data/derived_data/lokalitetsestimater.RDS"))

df_lok <- plyr::ldply (lokalitetsestimater, data.frame)

join_df=df |> 
  left_join(df_lok, by=c("Lokalitet"="lokalitet"))

testmeta_2018=join_df |> 
  group_by(Lokalitet, Region) |> 
  filter(Year==2018) |> 
  summarise(meanGR=mean(vekstrate, na.rm=TRUE),
            sdGR=sd(vekstrate, na.rm=TRUE),
            VARGR=var(vekstrate,na.rm = TRUE),
            meanTpop=mean(nTot, na.rm=TRUE),
            sdTpop=sd(nTot, na.rm=TRUE),
            VARTpop=var(nTot, na.rm=TRUE)
            ) |> 
  filter(!Lokalitet=="Viernbukta")

testmeta_2019=join_df |> 
  group_by(Lokalitet, Region) |> 
  filter(Year==2019) |> 
  summarise(meanGR=mean(vekstrate, na.rm=TRUE),
            sdGR=sd(vekstrate, na.rm=TRUE),
            VARGR=var(vekstrate,na.rm = TRUE),
            meanTpop=mean(nTot, na.rm=TRUE),
            sdTpop=sd(nTot, na.rm=TRUE),
            VARTpop=var(nTot, na.rm=TRUE)
            ) |> 
  filter(!Lokalitet=="Viernbukta")

testmeta_2020=join_df |> 
  group_by(Lokalitet, Region) |> 
  filter(Year==2020) |> 
  summarise(meanGR=mean(vekstrate, na.rm=TRUE),
            sdGR=sd(vekstrate, na.rm=TRUE),
            VARGR=var(vekstrate,na.rm = TRUE),
            meanTpop=mean(nTot, na.rm=TRUE),
            sdTpop=sd(nTot, na.rm=TRUE),
            VARTpop=var(nTot, na.rm=TRUE)
            ) |> 
  filter(!Lokalitet=="Viernbukta")

testmeta_2021=join_df |> 
  group_by(Lokalitet, Region) |> 
  filter(Year==2021) |> 
  summarise(meanGR=mean(vekstrate, na.rm=TRUE),
            sdGR=sd(vekstrate, na.rm=TRUE),
            VARGR=var(vekstrate,na.rm = TRUE),
            meanTpop=mean(nTot, na.rm=TRUE),
            sdTpop=sd(nTot, na.rm=TRUE),
            VARTpop=var(nTot, na.rm=TRUE)
            ) |> 
  filter(!Lokalitet=="Viernbukta")

# testmeta_2022=join_df |> 
#   group_by(Lokalitet, Region) |> 
#   filter(Year==2022) |> 
#   summarise(meanGR=mean(vekstrate, na.rm=TRUE),
#             sdGR=sd(vekstrate, na.rm=TRUE),
#             VARGR=var(vekstrate,na.rm = TRUE),
#             meanTpop=mean(nTot, na.rm=TRUE),
#             sdTpop=sd(nTot, na.rm=TRUE),
#             VARTpop=var(nTot, na.rm=TRUE)
#             ) |> 
#   filter(!Lokalitet=="Viernbukta")



res_2018 <- metafor::rma(meanGR, VARGR, weights=meanTpop,slab=Lokalitet, data=testmeta_2018)
res_2019 <- metafor::rma(meanGR, VARGR, weights=meanTpop,slab=Lokalitet, data=testmeta_2019)
res_2020 <- metafor::rma(meanGR, VARGR, weights=meanTpop,slab=Lokalitet, data=testmeta_2020)
res_2021 <- metafor::rma(meanGR, VARGR, weights=meanTpop,slab=Lokalitet, data=testmeta_2021)
#res_2022 <- metafor::rma(meanGR, VARGR, weights=meanTpop,slab=Lokalitet, data=testmeta_2022)



```

```{r}
#| echo: false
#| message: false
#| warning: false

#create dataframe

data<-data.frame(ES=c(res_2018$yi,
                                    res_2019$yi,
                                    res_2020$yi,
                                    res_2021$yi), SE=c(sqrt(res_2018$vi),
                                                       sqrt(res_2019$vi),
                                                       sqrt(res_2020$vi),
                                                       sqrt(res_2021$vi)), 
                       site=c(testmeta_2018$Lokalitet,
                              testmeta_2019$Lokalitet,
                              testmeta_2020$Lokalitet,
                              testmeta_2021$Lokalitet), 
                 year=c(rep(2018,length(res_2018$yi)),rep(2019,length(res_2019$yi)),rep(2020,length(res_2020$yi)),rep(2021,length(res_2021$yi))),
                 type="site")
  
data2<-data.frame(ES=c(res_2018$b, res_2019$b, res_2020$b, res_2021$b),
           SE=c(res_2018$se, res_2019$se, res_2020$se, res_2021$se),
           year=c(2018,2019,2020,2021),
           site="summary",
           type="summary")

data3<-rbind(data, data2)

data3 |> 
  filter(type=="summary") |> 
  ggplot(aes(year,y=log(ES),ymax=log(ES)+(1.96*log(SE)),ymin=log(ES)-(1.96*log(SE)) ))+
  geom_pointrange()+
  geom_hline(yintercept=0, lty=2,linewidth=1)+
  labs(x="Ar", y="Log vektet vekstrate (95% CI)")+
  theme_classic()+
  ggtitle("Vektet populasjonsvekstrate for alle populasjoner kombinert")


```

```{r}
#| echo: false
#| message: false
#| warning: false

res.H_2018 <- rma(meanGR, VARGR, weights=meanTpop,subset=(Region=="Hadeland"), slab=Lokalitet, data=testmeta_2018)
res.H_2019 <- rma(meanGR, VARGR, weights=meanTpop,subset=(Region=="Hadeland"), slab=Lokalitet, data=testmeta_2019)
res.H_2020 <- rma(meanGR, VARGR, weights=meanTpop,subset=(Region=="Hadeland"), slab=Lokalitet, data=testmeta_2020)
res.H_2021 <- rma(meanGR, VARGR, weights=meanTpop,subset=(Region=="Hadeland"), slab=Lokalitet, data=testmeta_2021)

res.R_2018 <- rma(meanGR, VARGR, weights=meanTpop,subset=(Region=="Ringerike"), slab=Lokalitet, data=testmeta_2018)
res.R_2019 <- rma(meanGR, VARGR, weights=meanTpop,subset=(Region=="Ringerike"), slab=Lokalitet, data=testmeta_2019)
res.R_2020 <- rma(meanGR, VARGR, weights=meanTpop,subset=(Region=="Ringerike"), slab=Lokalitet, data=testmeta_2020)
res.R_2021 <- rma(meanGR, VARGR, weights=meanTpop,subset=(Region=="Ringerike"), slab=Lokalitet, data=testmeta_2021)

res.O_2018 <- rma(meanGR, VARGR, weights=meanTpop,subset=(Region=="Oslo"), slab=Lokalitet, data=testmeta_2018)
res.O_2019 <- rma(meanGR, VARGR, weights=meanTpop,subset=(Region=="Oslo"), slab=Lokalitet, data=testmeta_2019)
res.O_2020 <- rma(meanGR, VARGR, weights=meanTpop,subset=(Region=="Oslo"), slab=Lokalitet, data=testmeta_2020)
res.O_2021 <- rma(meanGR, VARGR, weights=meanTpop,subset=(Region=="Oslo"), slab=Lokalitet, data=testmeta_2021)

dat.comp_2018 <- data.frame(estimate = c(coef(res.H_2018), coef(res.R_2018), coef(res.O_2018)), stderror = c(res.H_2018$se, res.R_2018$se, res.O_2018$se),
                       meta = c("Hadeland", "Ringerike", "Oslo"), tau2 = round(c(res.H_2018$tau2, res.R_2018$tau2, res.O_2018$tau2),4))
out_2018=rma(estimate, sei=stderror, mods = ~ meta, method="FE", data=dat.comp_2018, digits=3)


dat.comp_2019 <- data.frame(estimate = c(coef(res.H_2019), coef(res.R_2019), coef(res.O_2019)), stderror = c(res.H_2019$se, res.R_2019$se, res.O_2019$se),
                       meta = c("Hadeland", "Ringerike", "Oslo"), tau2 = round(c(res.H_2019$tau2, res.R_2019$tau2, res.O_2019$tau2),4))

out_2019=rma(estimate, sei=stderror, mods = ~ meta, method="FE", data=dat.comp_2019, digits=3)

dat.comp_2020 <- data.frame(estimate = c(coef(res.H_2020), coef(res.R_2020), coef(res.O_2020)), stderror = c(res.H_2020$se, res.R_2020$se, res.O_2020$se),
                       meta = c("Hadeland", "Ringerike", "Oslo"), tau2 = round(c(res.H_2020$tau2, res.R_2020$tau2, res.O_2020$tau2),4))
out_2020=rma(estimate, sei=stderror, mods = ~ meta, method="FE", data=dat.comp_2020, digits=3)

dat.comp_2021 <- data.frame(estimate = c(coef(res.H_2021), coef(res.R_2021), coef(res.O_2021)), stderror = c(res.H_2021$se, res.R_2021$se, res.O_2021$se),
                       meta = c("Hadeland", "Ringerike", "Oslo"), tau2 = round(c(res.H_2021$tau2, res.R_2021$tau2, res.O_2021$tau2),4))
out_2021=rma(estimate, sei=stderror, mods = ~ meta, method="FE", data=dat.comp_2021, digits=3)


R_data<-rbind(data.frame(ES=c(out_2018$yi,out_2019$yi,out_2020$yi,out_2021$yi),
                         SE=c(sqrt(out_2018$vi),sqrt(out_2019$vi),sqrt(out_2020$vi),sqrt(out_2021$vi)), type="Region", site=c(dat.comp_2018$meta, dat.comp_2019$meta, dat.comp_2020$meta, dat.comp_2021$meta), year=c(2018,2019,2020,2021)), data.frame(ES=c(out_2018$b, out_2019$b,out_2020$b, out_2021$b),SE=c(out_2018$se, out_2019$se, out_2020$se, out_2021$se),type="summary",site="summary", year=c(2018,2019,2020,2021)))

R_data|> 
  filter(!type=="summary") |> 
  mutate(year2=year+c(0,0.2,0.4)) |> 
  ggplot(aes(year2,y=log(ES),ymax=log(ES)+(1.96*log(SE)),ymin=log(ES)-(1.96*log(SE)), group=site, colour=site ))+
  geom_pointrange()+
  scale_colour_manual(values=c("#E69F00", "#56B4E9", "#009E73"))+
  geom_hline(yintercept=0, lty=2,linewidth=1)+
  labs(x="Ar", y="Log vektet vekstrate (95% CI)")+
  theme_classic()+
  ggtitle("Vektet populasjonsvekstrate for hver region")




```

```{r}
#| echo: false
#| message: false
#| warning: false
testmeta2_2018=join_df |> 
  group_by(Lokalitet, Hovednaturtype ) |> 
  filter(Year==2018) |> 
  summarise(meanGR=mean(vekstrate, na.rm=TRUE),
            sdGR=sd(vekstrate, na.rm=TRUE),
            VARGR=var(vekstrate,na.rm = TRUE),
            meanTpop=mean(nTot, na.rm=TRUE),
            sdTpop=sd(nTot, na.rm=TRUE),
            VARTpop=var(nTot, na.rm=TRUE)
            ) |> 
  filter(!Lokalitet=="Viernbukta")


testmeta2_2019=join_df |> 
  group_by(Lokalitet, Hovednaturtype ) |> 
  filter(Year==2019) |> 
  summarise(meanGR=mean(vekstrate, na.rm=TRUE),
            sdGR=sd(vekstrate, na.rm=TRUE),
            VARGR=var(vekstrate,na.rm = TRUE),
            meanTpop=mean(nTot, na.rm=TRUE),
            sdTpop=sd(nTot, na.rm=TRUE),
            VARTpop=var(nTot, na.rm=TRUE)
            ) |> 
  filter(!Lokalitet=="Viernbukta")


testmeta2_2020=join_df |> 
  group_by(Lokalitet, Hovednaturtype ) |> 
  filter(Year==2020) |> 
  summarise(meanGR=mean(vekstrate, na.rm=TRUE),
            sdGR=sd(vekstrate, na.rm=TRUE),
            VARGR=var(vekstrate,na.rm = TRUE),
            meanTpop=mean(nTot, na.rm=TRUE),
            sdTpop=sd(nTot, na.rm=TRUE),
            VARTpop=var(nTot, na.rm=TRUE)
            ) |> 
  filter(!Lokalitet=="Viernbukta")


testmeta2_2021=join_df |> 
  group_by(Lokalitet, Hovednaturtype ) |> 
  filter(Year==2021) |> 
  summarise(meanGR=mean(vekstrate, na.rm=TRUE),
            sdGR=sd(vekstrate, na.rm=TRUE),
            VARGR=var(vekstrate,na.rm = TRUE),
            meanTpop=mean(nTot, na.rm=TRUE),
            sdTpop=sd(nTot, na.rm=TRUE),
            VARTpop=var(nTot, na.rm=TRUE)
            ) |> 
  filter(!Lokalitet=="Viernbukta")

res2_2018 <- metafor::rma(meanGR, VARGR, weights=meanTpop,slab=Lokalitet, data=testmeta2_2018)
res2_2019 <- metafor::rma(meanGR, VARGR, weights=meanTpop,slab=Lokalitet, data=testmeta2_2019)
res2_2020 <- metafor::rma(meanGR, VARGR, weights=meanTpop,slab=Lokalitet, data=testmeta2_2020)
res2_2021 <- metafor::rma(meanGR, VARGR, weights=meanTpop,slab=Lokalitet, data=testmeta2_2021)

res.T32_2018 <- rma(meanGR, VARGR, weights=meanTpop,subset=(Hovednaturtype=="T32"), slab=Lokalitet, data=testmeta2_2018)
res.T32_2019 <- rma(meanGR, VARGR, weights=meanTpop,subset=(Hovednaturtype=="T32"), slab=Lokalitet, data=testmeta2_2019)
res.T32_2020 <- rma(meanGR, VARGR, weights=meanTpop,subset=(Hovednaturtype=="T32"), slab=Lokalitet, data=testmeta2_2020)
res.T32_2021 <- rma(meanGR, VARGR, weights=meanTpop,subset=(Hovednaturtype=="T32"), slab=Lokalitet, data=testmeta2_2021)


res.T2_2018 <- rma(meanGR, VARGR, weights=meanTpop,subset=(Hovednaturtype=="T2"), slab=Lokalitet, data=testmeta2_2018)

res.T2_2019 <- rma(meanGR, VARGR, weights=meanTpop,subset=(Hovednaturtype=="T2"), slab=Lokalitet, data=testmeta2_2019)

res.T2_2020 <- rma(meanGR, VARGR, weights=meanTpop,subset=(Hovednaturtype=="T2"), slab=Lokalitet, data=testmeta2_2020)

res.T2_2021 <- rma(meanGR, VARGR, weights=meanTpop,subset=(Hovednaturtype=="T2"), slab=Lokalitet, data=testmeta2_2021)

dat.comp_R_2018 <- data.frame(estimate = c(coef(res.T32_2018), coef(res.T2_2018)), stderror = c(res.T32_2018$se, res.T2_2018$se),
                       meta = c("T32", "T2"), tau2 = round(c(res.T32_2018$tau2, res.T2_2018$tau2),4))

out_R_2018=rma(estimate, sei=stderror, mods = ~ meta, method="FE", data=dat.comp_R_2018, digits=3)

dat.comp_R_2019 <- data.frame(estimate = c(coef(res.T32_2019), coef(res.T2_2019)), stderror = c(res.T32_2019$se, res.T2_2019$se),
                       meta = c("T32", "T2"), tau2 = round(c(res.T32_2019$tau2, res.T2_2019$tau2),4))

out_R_2019=rma(estimate, sei=stderror, mods = ~ meta, method="FE", data=dat.comp_R_2019, digits=3)

dat.comp_R_2020 <- data.frame(estimate = c(coef(res.T32_2020), coef(res.T2_2020)), stderror = c(res.T32_2020$se, res.T2_2020$se),
                       meta = c("T32", "T2"), tau2 = round(c(res.T32_2020$tau2, res.T2_2020$tau2),4))

out_R_2020=rma(estimate, sei=stderror, mods = ~ meta, method="FE", data=dat.comp_R_2020, digits=3)
dat.comp_R_2021 <- data.frame(estimate = c(coef(res.T32_2021), coef(res.T2_2021)), stderror = c(res.T32_2021$se, res.T2_2021$se),
                       meta = c("T32", "T2"), tau2 = round(c(res.T32_2021$tau2, res.T2_2021$tau2),4))

out_R_2021=rma(estimate, sei=stderror, mods = ~ meta, method="FE", data=dat.comp_R_2021, digits=3)


#forest(out)
RNT_data<-rbind(data.frame(ES=c(out_R_2018$yi, out_R_2019$yi,
                                out_R_2020$yi,out_R_2021$yi),
                           SE=c(sqrt(out_R_2018$vi),sqrt(out_R_2019$vi),
                                sqrt(out_R_2020$vi),sqrt(out_R_2021$vi)),
                           type="NaturType",
                           site=c(dat.comp_R_2018$meta,dat.comp_R_2019$meta,
                                  dat.comp_R_2020$meta,dat.comp_R_2021$meta),
                           year=rep(c(2018,2019,2020,2021), each=2)),
                    data.frame(ES=c(out_R_2018$b,
                                    out_R_2019$b,
                                    out_R_2020$b,
                                    out_R_2021$b),
                               SE=c(out_R_2018$se,
                                    out_R_2019$se,
                                    out_R_2020$se,
                                    out_R_2021$se),type="Summary",site="Summary",
                                year=rep(c(2018,2019,2020,2021), each=2)))






RNT_data|> 
  filter(!type=="Summary") |> 
  filter(!site=="Summary") |> 
  mutate(year2=year+c(0,0.2,0.4)) |> 
  ggplot(aes(year2,y=log(ES),ymax=log(ES)+(1.96*log(SE)),ymin=log(ES)-(1.96*log(SE)), group=site, colour=site ))+
  geom_pointrange()+
  scale_colour_manual(values=c("#E69F00", "#56B4E9", "#009E73"))+
  geom_hline(yintercept=0, lty=2,linewidth=1)+
  labs(x="Ar", y="Log vektet vekstrate (95% CI)")+
  theme_classic()+
  ggtitle("Vektet populasjonsvekstrate for hver naturtype")



```
